臺灣屏東地方法院刑事判決
109年度原簡上字第15號
上  訴  人
即  被  告  宋重申



義務辯護人  吳曉維律師
上列上訴人即被告因竊盜案件，不服本院中華民國109年11月19
日109年度原簡字第113號第一審刑事簡易判決（聲請簡易判決處
刑案號：109年度偵字第6508號），提起上訴，本院管轄之第二
審合議庭判決如下：
    主  文
原判決撤銷。
宋重申犯竊盜罪，累犯，處拘役伍拾日，如易科罰金，以新臺幣
壹仟元折算壹日。
    事  實
一、宋重申於民國109年7月5日13時38分許至翌（6）日15時4分
    許之期間內，在址設屏東縣○○市○○路00號之統一超商金樹門
    市內，意圖為自己不法之所有，基於竊盜之犯意，陸續徒手
    自該店貨架上拿取如附表編號1、2所示之酒類飲品，未經付
    款即予飲用，以此方式竊取前揭物品得手。嗣該店店長陳蘭
    芳察覺遭竊，報警處理，始悉上情。
二、案經陳蘭芳訴由屏東縣政府警察局屏東分局報告臺灣屏東地
    方檢察署檢察官偵查起訴。
    理  由
一、檢察官、上訴人即被告宋重申（下稱被告）於本院上訴審就
    本判決所引用之傳聞證據，均明示同意有證據能力，本院認
    此等傳聞證據之取得均具備任意性、合法性，其內容與本件
    待證事實具有關聯性，合於一般證據之採證基本條件，以之
    作為證據，均屬適當，依刑事訴訟法第159條之5第1項規定
    ，皆有證據能力。
二、上揭事實，業經被告於本院審理時自承在卷（見本院簡上卷
    一第222頁、簡上卷二第80頁），核與證人即告訴人陳蘭芳
    於警詢時之證述相符，並有偵查報告1紙、監視器錄影影像
    翻拍照片、現場照片、屏東縣政府警察局屏東分局扣押筆錄
    、扣押物品目錄表、贓物認領保管單在卷可稽，復有三得利
    角瓶空瓶1個扣案可憑（已發還告訴人），適足佐被告前揭
    任意性自白與事實相符，堪信為真實。至被告雖稱其當時係
    因神智不清始為本案前揭犯行云云，惟查被告自承：我係於
    109年6月21日某時，在臺鐵屏東車站大廳內，遭一身穿紅衣
    之陌生人，以原住民話跟我講「青蛙」，讓我因此神智不清
    云云，惟酌被告於本院審理前從未曾執此為辯，迨本院審理
    始辯稱如此，且未能提出任何證據為佐，顯係事後空言辯詞
    ，不足為信。從而，本件事證明確，被告上揭犯行，洵可認
    定，應依法論科。另被告請求調閱臺鐵屏東車站大廳所設置
    監視器錄影檔案等語，衡以被告所辯前開時點距今已逾年餘
    ，該等錄影檔案應早已不存，核無調查之必要，應予駁回，
    附此敘明。
三、論罪及刑之加重、減輕事由：
　㈠核被告前揭所為，係犯刑法第320條第1項之竊盜罪。又被告
    於前揭期間內，以單一之竊盜決意，在同一地點，於密接之
    時間、地點，陸續拿取前揭酒類飲品，各行為之獨立性極為
    薄弱，依一般社會觀念，難以強行分開，應視為數個舉動之
    接續施行，合為包括之一行為予以評價，為接續犯，論以一
    竊盜罪即足。
　㈡被告前於107年間因竊盜案件經臺灣臺東地方法院以108年度
    東原簡字第12號簡易判決判處有期徒刑4月，經上訴後，由
    同院以107年原簡上字14號判決駁回上訴而確定，經入監執
    行，於109年5月25日執行完畢，嗣接續執行另案拘役100日
    ，於109年6月19日因拘役執行完畢出監等情，有臺灣高等法
    院被告前案紀錄表1份在卷可按，是被告受前案有期徒刑之
    執行完畢後，5年以內故意再犯本案有期徒刑以上之罪，符
    合累犯之要件，應依刑法第47條第1項規定，論以累犯，又
    依司法院釋字第775號解釋意旨，並考量被告本案與前揭構
    成累犯之案件同為竊盜犯罪，罪質相同，且被告經入監執行
    之刑期非短，猶再犯本案竊盜犯罪，足見被告之刑罰反應能
    力薄弱，爰就被告本案所犯前揭竊盜罪之法定本刑，除拘役
    部分之法定本刑，依刑法第68條規定僅加重最高度外，其餘
    部分之法定本刑最高度及最低度，均加重之。
四、撤銷改判之理由：
　㈠原審以被告所犯事證明確，據以論罪科刑，並就被告犯罪所
    得，諭知如附表編號1、2所示之物均沒收，於全部或一部不
    能沒收或不宜執行沒收時，追徵其價額，固非無見。惟查：
　　⒈刑事審判旨在實現刑罰權之分配正義，故法院對於有罪被
      告之科刑，依刑法第57條規定科刑時，應以行為人之責任
      為基礎，並審酌一切情狀，尤應注意該條所列10款事項，
      以為科刑輕重之標準。又刑之量定，為求個案裁判之妥當
      性，固屬於實體法上賦予法院得為自由裁量之事項，但法
      院行使此項職權時，仍應受比例原則、平等原則等一般法
      律原則之支配，亦即必須受法律秩序之理念、法律感情及
      慣例等所規範，非可恣意為之，則裁量刑之輕重時，應符
      合罪刑相當之原則，並斟酌客觀上之適當性、相當性與必
      要性，予以適度之判斷，使罰當其罪，以維護公平正義，
      始為適法。而行為人犯罪後之態度，乃刑法第57條所規定
      於科刑時所應審酌之事項之一。又犯後態度包含行為人犯
      後認罪、犯後行為、犯後悔悟等情事。經查，本案被告就
      其所為，業於本院審理時已改口坦認，且被告已向告訴人
      償付所竊前揭物品價額乙節，亦有本院公務電話紀錄1紙
      存卷可考（見本院簡上卷一第381頁），已適度補償其犯
      罪所生損害，被告犯後態度與原審判決時難謂相同，則本
      案量刑審酌基礎既已有不同，原審量刑時未及審酌被告犯
      後態度之改變，其刑之量定，即有未洽。
　　⒉犯罪所得已實際合法發還被害人者，不予宣告沒收或追徵
      ，刑法第38條之1 第5 項定有明文。經查，被告就其本案
      犯罪所得，已自行償付告訴人等情，業如前述，則告訴人
      本案所受損害已因被告償付而完全填補其損害，依刑法第
      38條之1第5項規定，不予宣告沒收或追徵。原審未及審酌
      於此，仍為前述沒收或追徵之諭知，亦有未合。
　　⒊被告上訴意旨認原審量刑過重，而指摘原判決不當，為有
      理由，另原判決沒收部分復有前揭違誤之處，應由本院將
      原審判決撤銷改判。
  ㈡被告前揭犯罪之科刑，爰以被告之責任為基礎，並審酌被告
    不循正當途徑獲取所需，犯罪動機非善，亦欠缺尊重他人財
    產權之觀念，法治觀念不佳；又衡被告除前揭經論以累犯之
    前科不予重複評價外，屢因竊盜犯行經判處罪刑乙情，觀之
    前揭案案紀錄表即明，素行難認良好；再酌被告業已自行償
    付所竊得物品價金等情，業如前述，其犯罪所生損害已然減
    少；並考量被告前否認犯罪，迄本院審理時始坦承犯行之犯
    後態度；兼衡被告犯罪之動機、目的、手段、情節、暨依被
    告自承之學經歷、家庭生活及經濟狀況等語（見本院簡上卷
    二第85頁）之智識程度及生活狀況等一切情狀，量處如主文
    第2項所示之刑，並依刑法第41條第1項前段規定，併諭知易
    科罰金之折算標準。
五、犯罪所得，屬於犯罪行為人者，沒收之。於全部或一部不能
    沒收，或不宜執行沒收時，追徵其價額；犯罪所得已實際合
    法發還被害人者，不予宣告沒收或追徵，刑法第38條之1 第
    1 項前段、第3 項及第5 項分別定有明文。經查，被告就其
    本案犯罪所得，已自行償付告訴人等情，業如前述，則告訴
    人本案所受損害已因被告償付而完全填補其損害，依刑法第
    38條之1第5項規定，不予宣告沒收或追徵。
據上論結，應依刑事訴訟法第455 條之1 第1 項、第3 項、第36
9 條第1 項前段、第364 條、第299 條第1 項前段，刑法第320 
條第1 項、第47條第1項、第41條第1 項前段，刑法施行法第1 
條之1 第1 項，判決如主文。
本案經檢察官陳盈辰聲請以簡易判決處刑，檢察官廖維中到庭執
行職務。
中　　華　　民　　國　　111 　年　　2 　　月　　14　　日

                  刑事第四庭  審判長法  官 黃柏霖

                                    法  官 林敬超

                                    法  官 李宛臻
以上正本證明與原本無異。
不得上訴。
中　　華　　民　　國　　111 　年　　2 　　月　　16　　日
                                    書記官 黃振法
附錄本案論罪科刑法條：刑法第320 條第1 項。
中華民國刑法第320 條第1 項。
意圖為自己或第三人不法之所有，而竊取他人之動產者，為竊盜
罪，處5 年以下有期徒刑、拘役或50萬元以下罰金。
附表：
編號 物      品     數量  1 三得利角罐洋酒     1 瓶  2 台灣啤酒     4 罐